臺灣高等法院臺南分院刑事判決
上  訴  人
即  被  告  薛加發
上列上訴人即被告因毒品危害防制條例案件，不服臺灣臺南地方
法院100年度訴字第245號中華民國100年4月29日第一審判決（起
訴案號：臺灣臺南地方法院檢察署100年度毒偵字第36號、100年
度偵字第703號），提起上訴，本院判決如下：
    主      文
上訴駁回。
    理      由
一、按依刑事訴訟法第361條、第367條規定，不服地方法院之第
    一審判決而上訴者，須提出上訴書狀，並應敘述具體理由，
    為上訴必備之程式；其所提出之書狀未敘述上訴理由，或僅
    曾以言詞陳述上訴理由者，均應於上訴期間屆滿後20日內補
    提理由書於第一審法院。第一審法院經形式審查，認逾期未
    補提上訴理由者，應定期間先命補正；逾期未補正者，為上
    訴不合法律上之程式，應以裁定駁回。倘已提出上訴理由，
    但所提非屬具體理由者，則由第二審法院以上訴不合法律上
    之程式，判決駁回。而所謂具體理由，必係依據卷內既有訴
    訟資料或提出新事證，指摘或表明第一審判決有何採證認事
    、用法或量刑等足以影響判決本旨之不當或違法，而構成應
    予撤銷之具體事由，始克當之（例如：依憑證據法則具體指
    出所採證據何以不具證據能力，或依憑卷證資料，明確指出
    所為證據證明力之判斷如何違背經驗、論理法則）；倘僅泛
    言原判決認定事實錯誤、違背法令、量刑失之過重或輕縱，
    而未依上揭意旨指出具體事由，或形式上雖已指出具體事由
    ，然該事由縱使屬實，亦不足以認為原判決有何不當或違法
    者（例如：對不具有調查必要性之證據，法院未依聲請調查
    亦未說明理由，或援用證據不當，但除去該證據仍應為同一
    事實之認定），皆難謂係具體理由，俾與第二審上訴制度旨
    在請求第二審法院撤銷、變更第一審不當或違法之判決，以
    實現個案救濟之立法目的相契合，並節制濫行上訴（最高法
    院98年度台上字第4304號、98年度台上字第4468號、98年度
    台上字第4476號等判決意旨參照）。又原審法院對上訴書狀
    有無記載理由，為形式上之審查，認有欠缺，且未據上訴人
    自行補正者，固應定期間先命補正。然上訴理由是否具體，
    依96年7月4日刑事訴訟法第361條修正理由三之說明，屬第
    二審法院審查範圍，不在命補正之列。
二、本件被告薛加發不服原判決，提起上訴，上訴意旨略以：緣
    上訴人薛加發因毒品危害防制條例案件三件被合併判處有期
    徒刑一年二月，實乃太重，懇請鈞長明察秋毫，改判輕一點
    云云。
三、經查：本件被告薛加發因施用毒品，素行非佳，曾有多次施
    用毒品之前科，經觀察、勒戒及強制戒治後，仍未能戒除毒
    癮，本件原審認其無戒毒悔改之意，且係累犯，經原審以被
    告薛加發持有第二級毒品，累犯，處有期徒刑參月，如易科
    罰金，以新台幣壹仟元折算壹日；又施用第一級毒品，累犯
    ，處有期徒刑柒月；又施用第二級毒品，累犯，處有期徒刑
    肆月，如易科罰金，以新台幣壹仟元折算壹日；並定應執行
    刑為有期徒刑壹年貳月在案，惟被告所執上開上訴理由，顯
    非依據卷內既有訴訟資料或提出新事實、新證據，指摘或表
    明第一審判決有何採證認事、用法或量刑等足以影響判決本
    旨之不當或違法，而構成應予撤銷之具體事由。
四、因而依上所述，本院認為被告薛加發就本件之上訴，未敘述
    具體理由，揆諸上揭規定，自屬不合法律上之程式，爰不經
    言詞辯論，逕予駁回。
據上論斷，應依刑事訴訟法第367條前段、第372條，判決如主文
。
中    華    民    國   100    年    8     月    18    日
                  刑事第七庭    審判長法  官    李文福
                                      法  官    陳顯榮
                                      法  官    顏基典
以上正本證明與原本無異。
施用第一級毒品部分如不服本判決應於收受送達後10日內向本院
提出上訴書狀，其未敘述上訴理由者，並得於提起上訴後10日內
向本院補提理由書（均須按他造當事人之人數附繕本）「切勿逕
送上級法院」。
其餘部分不得上訴。
                                      書記官    林宛妮
中    華    民    國   100    年    8     月    18    日